臺灣桃園地方法院民事簡易判決
110年度桃簡字第1891號
原      告  演說家社區管理委員會

法定代理人  黃政強  
訴訟代理人  關維忠律師
複  代理人  劉君豪律師
被      告  陳俊男  


            饒庭睿  
上列當事人間請求損害賠償事件，本院於民國111 年2月24日言
詞辯論終結，判決如下：
    主    文
一、被告應連帶給付原告新臺幣108,290元，及被告陳俊男應自
    民國一一○年十月八日起；暨被告饒庭睿自民國一一一年一 
    月十二日起，均至清償日止，按週年利率百分之五計算之利
    息。
二、訴訟費用由被告連帶負擔。
三、本判決得假執行。
    事實及理由
壹、程序方面：
    被告饒庭睿經合法通知，未於言詞辯論期日到場，亦未提出
    書狀作何聲明或陳述。
貳、實體方面：
一、原告主張：陳俊男係原告社區之住戶，而陳俊男於民國109
    年12月8日，僱請饒庭睿就坐落於桃園市桃園區大興西路2段
    35巷3樓之1之房屋進行裝潢整修，惟饒庭睿因施工不慎而導
    致原告社區之3部公用電梯（下稱系爭電梯）進水，且因電
    梯機坑積水嚴重而故障損壞，後原告會同訴外人電梯廠商永
    大機電公司（下稱永大公司）等人員與被告於109年12月30
    日在社區召開協調會議，被告饒庭睿同意給付系爭電梯之修
    繕費用新臺幣（下同）118,955元，陳俊男亦簽署切結書願
    負連帶賠償責任，嗣永大公司於110年6月下旬通知原告修繕
    費用共為108,290元，原告遂依約向被告請求賠償，惟被告
    迄今仍未給付上開修繕費用，原告基於維護社區之使用安全
    而於110年7月21日先行墊支上開款項，爰依民法侵權行為及
    109年12月30日之協議暨切結書之內容而提起本件訴訟，並
    聲明：㈠被告應連帶給付原告108,290元，及自起訴狀繕本送
    達翌日起至清償日止，按週年利率百分之五計算之利息。㈡
    願供擔保，請准宣告假執行。
二、被告饒庭睿經合法通知，未於言詞辯論期日到場，亦未提出
    書狀作何聲明或陳述；被告陳俊男則以：當初饒庭睿說他會
    負責，希望找出饒庭睿等語，資為抗辯，陳俊男並聲明：原
    告之訴駁回。
三、本院得心證之理由：
　㈠經查，原告主張前開事實，有演說家社區第25屆管理委員會1
    2月份第7次臨時會議紀錄、切結書、永大公司110年6月22日
    永桃字第1100603號函、存證信函、回執、華泰銀行跨行匯
    款回單等（見本院卷第5之1至14頁）在卷可佐，經核與原告
    所述相符；又饒庭睿已於相當時期受合法通知，猶於言詞辯
    論期日不到場，亦未提出準備書狀予以爭執，是依民事訴訟
    法第436 條第2 項適用第280 條第3 項準用第1項規定，應
    認饒庭睿就原告主張之事實視同自認。從而，原告請求被告
    連帶給付108,290元，自屬有據。
　㈡至陳俊男雖以前詞置辯。惟按數人負同一債務，明示對於債
    權人各負全部給付之責任者，為連帶債務；連帶債務之債權
    人，得對於債務人中之一人或數人或其全體，同時或先後請
    求全部或一部之給付。連帶債務未全部履行前，全體債務人
    仍負連帶責任，民法第272條第1項、第273條分別定有明文
    。查，切結書係由陳俊男於109年12月30日所簽署乙情，為
    陳俊男所不爭執（見本院卷第46頁背面），復參以切結書上
    已明確記載：本人願意與侵害之人負擔連帶賠償責任乙情，
    有該切結書（見本院卷第6頁）在卷可參，足認陳俊男確有
    同意就上開修繕金額與饒庭睿負擔連帶賠償責任之情，揆諸
    上開規定，陳俊男抗辯應由饒庭睿自行負責云云，委無足採
    。
四、按給付無確定期限者，債務人於債權人得請求給付時，經其
    催告而未為給付，自受催告時起，負遲延責任。其經債權人
    起訴而送達訴狀，或依督促程序送達支付命令，或為其他相
    類之行為者，與催告有同一之效力。遲延之債務，以支付金
    錢為標的者，債權人得請求依法定利率計算之遲延利息；應
    付利息之債務，其利率未經約定，亦無法律可據者，週年利
    率為5 ％，民法第229 條第2 項、第233 條第1 項前段及第2
    03 條分別定有明文。經查，本件原告對被告之損害賠償債
    權，係以支付金錢為標的，無確定期限，又未約定利息，則
    被告應自受催告時起，負遲延責任。是原告就上述得請求之
    金額，併請求自起訴狀繕本送達陳俊男之翌日即110年10月8
    日起（見本院卷第20頁）；送達饒庭睿之翌日即111年1 月1
    2日起（見本院卷第43頁），均至清償日止，按年息5 ％計算
    之利息，同屬有據。
五、從而，本件原告請求被告應連帶給付108,290元，其中被告
    陳俊男應自110年10月8日起；被告饒庭睿應自111年1 月12
    日起，均至清償日止，按週年利率5 ％計算之利息，應予准
    許。
六、本件原告勝訴部分係就民事訴訟法第427 條適用簡易訴訟程
    序所為被告敗訴之判決，依同法第389 條第1 項第3 款規定
    ，應依職權宣告假執行。至原告雖聲明願供擔保請准宣
    告假執行，惟本院既已職權宣告假執行，原告此部分聲請，
    核僅為促請本院職權發動，自無庸另為准駁之諭知。
七、本件事證已臻明確，兩造其餘攻擊防禦方法及證據，核與判
    決之結果不生影響，爰不一一論列，併此敘明。
八、訴訟費用負擔之依據：民事訴訟法第78條、第85條第2 項。
中　　華　　民　　國　　111 　年　　3 　　月　　11　　日
                  桃園簡易庭  法  官  顏嘉漢
以上為正本係照原本作成。
如不服本判決，應於送達後20日內，向本院提出上訴狀並表明上
訴理由，如於本判決宣示後送達前提起上訴者，應於判決送達後
20日內補提上訴理由書（須附繕本）。
如委任律師提起上訴者，應一併繳納上訴審裁判費。   
中　　華　　民　　國　　111 　年　　3 　　月　　11　　日
                              書記官  楊上毅